# 合作建房到期后该怎么处理？

提问人：fuyunfeng90 时间：2019-10-14 17:01:17
求助陈版： 1998 年 A 公司和 B公司合作建造房屋，A 公司拥有土地使用权，B 公司提供资金进行建造，房屋建成后，B 公司享有 20 年的使用权，房屋产权归属于 A公司， 20 年后（即 2018 年），B 公司将房屋一并归还及赠送给 A公司，B 公司按照 20 年计提折旧，那么在 20 年后，B财务账面应该如何进行账务处理？ 20 年后 A公司将房屋委托给 B 公司运营及管理，是否会对账务处理构成影响？

回答人：chenyiwei
B 公司的账务处理：
1 、建造房屋时，按照实际发生的建造成本（不含土地成本）列入长期待摊费用。
2 、房屋建成后，该项长期待摊费用在 20 年使用期限内摊销。到 20 年期满后将房屋移交给 A 时，长期待摊费用账面价值为零，无需特殊账务处理。
20 年后A 公司将房屋委托给 B 公司运营及管理，要关注委托协议的约定，特别是对 B 的经营管理权限范围的界定，以及双方的收益分配、亏损分担机制，以确定该房屋的所有权上主要风险和报酬以及控制权的归属，以判断该项受托经营是构成融资租赁还是经营租赁。如果 20 年后的受托经营在当初 1998 年的协议中已有约定的，则在 1998 年至 2018 年期间的账务处理应考虑该约定的影响。

提问人：fuyunfeng90 时间：2019-10-15 15:37:15
公司在房屋建成后，将该建造成本核算在固定资产-房屋及构筑物科目， 20年后，折旧已全部计提完毕，那么公司是否需要将账面的原值和累计折旧进行处理？

回答人：chenyiwei
将两者对冲结零即可。